臺灣臺中地方法院民事裁定　九十三年度簡聲抗字第五號
　　聲　請　人　乙○○
　　相　對　人　甲○○
右當事人間聲請停止執行事件，抗告人對於中華民國九十三年六月四日本院沙鹿簡易
庭九十三年度沙簡聲字第一四號第一審裁定提起抗告，本院裁定如左：
      主      文
抗告駁回。
抗告費用由抗告人負擔。
      理      由
一、抗告意旨略以：相對人經常向抗告人調頭寸，抗告人基於朋友鄰居關係，依一般
    民間借貸利率幫助相對人，詎相對人自去年起不但不還錢，亦不支付利息，經抗
    告人數次追討仍置之不理，抗告人為保護自己，便對相對人之不動產聲請強制執
    行，而相對人不但不還錢，並藉機欺騙司法機關，想僥倖不動產不被強制執行，
    同時又不用還錢，故請鈞院廢棄原裁定，裁定相對人應提供全額擔保即新台幣（
    下同）肆拾萬伍仟元，始得停止本件強制執行程序等語。
二、按有回復原狀之聲請，或提起再審或異議之訴，或對於和解為繼續審判之請求，
    或提起宣告調解無效之訴、撤銷調解之訴，或對於許可強制執行之裁定提起抗告
    時，法院因必要情形或依聲請定相當並確實之擔保，得為停止強制執行之裁定。
    強制執行法第十八條第二項定有明文。又按法院依強制執行法第十八條第二項裁
    定准許停止強制執行所定之擔保金，係備供債權人因停止執行所受損害之賠償，
    其數額應依標的物停止執行後，債權人未能即時受償或利用該標的物所受之損害
    額，或其因另供擔保強制執行所受之損害額定之。最高法院著有八十七年度台抗
    字第五二九號裁判可資參照。經查：
  (一)本件相對人以其已向原審法院提起債務人異議之訴為由，聲請裁定停止本院九十
    三年度執字第一一五二三號給付票款事件之強制執行程序。經原審法院調取該強
    制執行卷宗及原審九十三年度沙簡字第二五四號債務人異議之訴卷宗審究後，認
    為相對人之聲請為有理由，乃審酌本案訴訟之訴訟標的未逾民事訴訟法第四百六
    十六條所定數額，屬不得上訴第三審之事件，至二審終結其審理期間推定為二年
    十個月（參照各級法院辦案期限實施要點第二條規定民事簡易程序第一審審判案
    件期限十個月、民事第二審審判案件期限二年），並以抗告人聲請強制執行之債
    權額肆拾萬伍仟元，於本案訴訟判決確定前，如停止執行未能及時受償預計所
    受之法定遲延利息之損失陸萬壹仟陸佰貳拾伍元（計算式： 435000*0.05*
    (2+10/12) =61625），以之定相當擔保金額予以准許。
  (二)而抗告人雖主張：本件應裁定相對人提供全額擔保即執行債權額肆拾萬伍仟元
    ，始得停止本件強制執行程序等語。惟揆諸首揭說明，法院依強制執行法第十八
    條第二項裁定准許停止強制執行所定之擔保金，既僅係備供債權人因停止執行所
    受損害之賠償，其數額自應依標的物停止執行後，債權人未能即時受償或利用該
    標的物所受之損害額，或其因另供擔保強制執行所受之損害額定之，不得以標的
    物之價值或其債權額為依據，是原審所定擔保金額陸萬壹仟陸佰貳拾伍元應為相
    當並確實，核無不當。抗告人仍執前詞指摘原裁定不當，求為廢棄，為無理由。
三、據上論結，本件抗告為無理由，依民事訴訟法第四百九十二條第一項、第九十五
    條、第七十八條，裁定如主文。
中　　　華　　　民　　　國　　九十三　　年　　　八　　　月　　二十七　　日
~B審判長法官　張恩賜
~B法　　　官　林洲富
~B法　　　官　許秀芬
右為正本係照原本作成
如對本裁定抗告須於裁定送達後十日內向本院提出抗告狀
中　　　華　　　民　　　國　　九十三　　年　　　八　　　月　　二十七　　日
~B法院書記官
